【裁判字號】    97,訴,5123
【裁判日期】    980225
【裁判案由】    毒品危害防制條例
【裁判全文】
臺灣板橋地方法院刑事判決              97年度訴字第5123號
公  訴  人  臺灣板橋地方法院檢察署檢察官
被      告  甲○○
選任辯護人  吳尚昆  律師
            洪榮彬  律師
            李怡卿  律師
上列被告因違反毒品危害防制條例案件，經檢察官提起公訴（96
年度偵字第25561 號），本院合議庭以裁定進行簡式審判程序，
判決如下：
    主  文
甲○○轉讓第三級毒品，處有期徒刑參月；扣案行動電話壹具（
含門號0000000000號通話晶片卡壹片）沒收，轉讓第
三級毒品所得財物新臺幣壹仟元沒收之，如全部或一部不能沒收
時，以其財產抵償之。又轉讓第三級毒品，處有期徒刑參月；扣
案行動電話壹具（含門號0000000000號通話晶片卡壹
片）沒收。又轉讓第二級毒品，處有期徒刑柒月；轉讓第二級毒
品所得財物新臺幣壹仟貳佰伍拾元沒收之，如全部或一部不能沒
收時，以其財產抵償之。又轉讓第三級毒品，處有期徒刑參月；
扣案行動電話壹具（含門號0000000000號通話晶片卡
壹片）沒收，轉讓第三級毒品所得財物新臺幣壹佰捌拾元沒收之
，如全部或一部不能沒收時，以其財產抵償之。上開有期徒刑部
分應執行有期徒刑壹年貳月。
    事  實
一、甲○○明知MDMA（俗稱搖頭丸）為毒品危害防制條例第2 條
    第2 項第2 款所規定之第二級毒品，而愷他命（Ketamine，
    俗稱K 他命；下稱K 他命）、硝甲西泮（Nimetazepam ，俗
    稱一粒眠；下稱一粒眠）則均為毒品危害防制條例第2 條第
    2 項第3 款所規定之第三級毒品，均不得非法轉讓；詎甲○
    ○竟基於轉讓第二級、第三級毒品之犯意，而有下列之犯行
    ：
  (一)甲○○於民國96年8 月間某日時，先以其所有搭配門號0000
    000000號通話晶片卡之行動電話，與其成年友人劉成威（所
    涉違反毒品危害防制條例犯行，另案由檢察官偵查）聯繫後
    ，相約在甲○○當時位於臺北縣板橋市○○○路26號租處，
    由甲○○將其前因供己施用之目的所購入、購入價格為每公
    克新臺幣（下同）500 元之第三級毒品K 他命2 公克，以相
    同之代價（即1,000 元）轉讓予劉成威。
  (二)甲○○又於96年9 月24日某時，先以前述行動電話門號與劉
    成威聯繫後，相約在臺北縣土城市○○路上之「Q 汽車旅館
    」某房間內，由甲○○無償提供其所有之第三級毒品K 他命
    約1 公克，予在場之劉成威及其他真實姓名、年籍不詳、綽
    號「樂樂」、「小玲」、「小布」等成年女子數人朋分施用
    ，以此方式轉讓第三級毒品K 他命予前述劉成威等人。
  (三)甲○○復於96年9 月26日某時，在臺北縣板橋市某處，將其
    前因供己施用之目的所購入、購入價格為每顆250 元之第二
    級毒品MDMA5 顆（合計淨重未達10公克），以相同之代價（
    即1,250 元）轉讓予某真實姓名、年籍不詳之成年友人。
  (四)甲○○再於96年9 月27日某時，先以前述行動電話門號與劉
    成威聯繫後，相約在臺北縣土城市某處，由甲○○將其前因
    供己施用之目的所購入、購入價格為每顆18元之第三級毒品
    一粒眠10顆（合計淨重未達20公克），以相同之代價（即18
    0 元）轉讓予劉成威。嗣因警方另案對於劉成威所使用之00
    00000000號行動電話門號進行通訊監察，經由通訊監察譯文
    中發現甲○○亦涉有不法犯行，而循線於96年10月15日晚間
    7 時30分許，在甲○○當時位於臺北縣板橋市○○路27巷3
    號7 樓住處將其查獲，並扣得前述甲○○所有搭配門號0000
    000000號通話晶片卡之行動電話1 具，及甲○○所有供其個
    人施用毒品所用、與本件轉讓毒品犯行無關之K 他命1 大包
    （毛重9.78公克）、K 他命1 小包（毛重1.53公克）、一粒
    眠8 顆、K 他命分裝盤1 只、吸管1 支、甲○○自行記錄工
    作收支所用之帳冊2 本等物。
二、案經臺北縣政府警察局板橋分局報請臺灣板橋地方法院檢察
    署檢察官偵查起訴。
    理  由
一、上揭事實，業據被告甲○○於本院審理時均坦白承認，核與
    證人劉成威於偵查中檢察官訊問時結證所述之情節相符，並
    有通訊監察譯文1 份在卷可稽，及行動電話1 具（含門號00
    00000000號通話晶片卡1 片）扣案可資佐證，足認被告上開
    自白，核與事實相符。本件事證明確，被告犯行堪以認定。
二、按MDMA為毒品危害防制條例第2 條第2 項第2 款所規定之第
    二級毒品，而K 他命、一粒眠則均為同條項第3 款所規定之
    第三級毒品。核被告如事實欄第1 項(一)、(二)、(四)所載轉讓K
    他命、一粒眠之行為，均係犯毒品危害防制條例第8 條第3
    項之轉讓第三級毒品罪；被告如事實欄第1 項(三)所載轉讓MD
    MA之行為，則係犯同條例第8 條第2 項之轉讓第二級毒品罪
    ，被告轉讓前持有第二級毒品MDMA之低度行為，應為其轉讓
    之高度行為所吸收，不另論罪。被告如事實欄第1 項(二)所載
    之轉讓第三級毒品K 他命犯行，係以一轉讓行為，同時轉讓
    第三級毒品予劉成威、「樂樂」、「小玲」、「小布」等數
    人，而觸犯數轉讓第三級毒品罪，為同種想像競合，應依刑
    法第55條前段規定從一轉讓第三級毒品罪處斷。被告先後3
    次轉讓第三級毒品、1 次轉讓第二級毒品等犯行，犯意各別
    ，行為互異，應予分論併罰。至被告之選任辯護人雖以：被
    告犯後已坦承全部犯行，且被告本件轉讓之毒品數量尚屬少
    量，情節非重，可適用刑法第59條規定，酌減被告之刑等情
    ；惟查，被告轉讓之毒品數量非鉅，及事後坦承犯罪之犯後
    態度等情節，固可作為本院量刑時審酌之事由，然本件被告
    先後轉讓毒品之次數多達4 次，其行為足以助長毒流，戕害
    他人身心，亦造成社會治安之隱憂及潛在威脅，情節難認輕
    微，被告之行為於客觀上尚不足引起一般之同情，且衡諸其
    本件所犯罪名之法定刑，亦無處以法定最低刑度猶嫌過重之
    情狀，自與刑法第59條酌減其刑之要件不合，本院無從援引
    上開規定以減輕其刑，此併予敘明。爰審酌被告多次轉讓毒
    品予他人，其行為足以助長吸毒歪風，並戕害他人身心，惟
    被告係基於友人情誼，而以原價或無償轉讓毒品予他人，並
    無營利之意圖，其惡性尚非重大，及被告犯後坦承犯行，態
    度尚稱良好等一切情狀，就其各次犯行分別量處如主文所示
    之刑，並就有期徒刑部分定其應執行之刑。扣案行動電話1
    具（含門號0000000000號通話晶片卡1 片），係被告所有供
    其如事實欄第1 項(一)、(二)、(四)所載轉讓毒品犯行所用之物，
    此據被告供承明確，應依毒品危害防制條例第19條第1 項規
    定宣告沒收；另被告如事實欄第1 項(一)、(三)、(四)所載各次轉
    讓第三級毒品K 他命、第二級毒品MDMA、第三級毒品一粒眠
    所得之對價各1,000 元、1,250 元、180 元，均係被告所有
    因其犯轉讓第三級毒品、轉讓第二級毒品罪所得之財物，雖
    未扣案，仍應依毒品危害防制條例第19條第1 項規定宣告沒
    收，如全部或一部不能沒收時，以其財產抵償之。至被告為
    警查獲時另扣得之K 他命1 大包（毛重9.78公克）、K 他命
    1 小包（毛重1.53公克）、一粒眠8 顆、K 他命分裝盤1 只
    、吸管1 支等物，均係被告所有供其自行施用毒品所用之物
    ，而扣案帳冊2 本，則係被告所有供其記錄工作收支所用之
    物，均與被告本件轉讓毒品犯行無直接之關聯性，此亦據被
    告陳明在卷，本院復查無積極證據足認上開物品係供被告本
    件犯罪所用或因本件犯罪所得之物，爰均不於本案諭知沒收
    ，併予敘明。
據上論斷，應依刑事訴訟法第273 條之1 第1 項、第299 條第1
項前段，毒品危害防制條例第8 條第2 項、第3 項、第19條第1
項，刑法第11條前段、第55條、第51條第5 款，判決如主文。
本案經檢察官連思藩到庭執行職務
中    華    民    國    98    年    2     月    25    日
                刑事第十四庭  法  官  劉景宜
上列正本證明與原本無異。
如不服本判決，應於判決送達後10日內敘明上訴理由，向本院提
出上訴狀 (應附繕本) ，上訴於臺灣高等法院。其未敘述上訴理
由者，應於上訴期間屆滿後20日內向本院補提理由書「切勿逕送
上級法院」。
                              書記官  謝秀青
中    華    民    國    98    年    3     月    2     日
附錄本案論罪科刑法條全文：
毒品危害防制條例第8條第2項、第3項
毒品危害防制條例第8條
轉讓第一級毒品者，處1年以上7年以下有期徒刑，得併科新臺幣
1百萬元以下罰金。
轉讓第二級毒品者，處6月以上5年以下有期徒刑，得併科新臺幣
70萬元以下罰金。
轉讓第三級毒品者，處3年以下有期徒刑，得併科新臺幣30萬元
以下罰金。
轉讓第四級毒品者，處1年以下有期徒刑，得併科新臺幣10萬元
以下罰金。
前四項之未遂犯罰之。
轉讓毒品達一定數量者，加重其刑至二分之一，其標準由行政院
定之。


司法院資訊處製作；財團法人民間司法改革基金會備份。
